【裁判字號】    97,訴,520
【裁判日期】    971119
【裁判案由】    違反毒品危害防制條例
【裁判全文】
臺灣嘉義地方法院刑事判決               97年度訴字第520號
公  訴  人  臺灣嘉義地方法院檢察署檢察官
被      告  乙○○
                    （現於臺灣嘉義監獄另案執行中）
選任辯護人  曾錦源律師（財團法人法律扶助基金會扶助律師）
被      告  丙○○
                    （
選任辯護人  張智學律師（財團法人法律扶助基金會扶助律師）
上列被告等因違反毒品危害防制條例案件，經檢察官提起公訴（
97年度偵字第2226號、第2717號、第3418號），本院判決如下：
    主  文
乙○○犯如附表一編號一、三所示之販賣第一級毒品伍罪，均累
犯，各處如附表一編號一、三所示之刑。又犯如附表一編號二所
示之轉讓第一級毒品貳罪，均累犯，各處如附表一編號二之刑。
又共同犯附表二編號一(一)、(二)、編號二之販賣第二級毒品罪，
均累犯，各處如附表二編號一(一)、(二)、編號二之刑。應執行有期
徒刑貳拾年；未扣案之門號0000000000號、0000
000000號、0000000000號行動電話各壹支（均
含SIM 卡）均沒收，如全部或一部不能沒收時，追徵其價額或以
其財產抵償之；未扣案之門號0000000000號行動電話
壹支（含SIM 卡）與丙○○連帶沒收之，如全部或一部不能沒收
時，連帶追徵其價額或以其與丙○○之財產連帶抵償之；販賣第
一級毒品所得新台幣陸仟元沒收，如全部或一部不能沒收時，以
其財產抵償之；共同販賣第二級毒品所得新台幣貳仟伍佰元，與
丙○○連帶沒收之，如全部或一部不能沒收時，以其與丙○○之
財產連帶抵償之。
丙○○共同犯如附表二編號一(一)、(二)、編號二之販賣第二級毒品
罪，各處如附表二編號一(一)、(二)、編號二之刑。又犯附表二編
號一(三)、(四)、編號三至編號六之販賣第二級毒品玖罪，各處如附
表二編號一(三)、(四)、編號三至編號六之刑。應執行有期徒刑拾年
，未扣案之門號0000000000號行動電話壹支（含SIM
卡）與乙○○連帶沒收之，如全部或一部不能沒收時，連帶追徵
其價額或以其與乙○○之財產連帶抵償之；販賣第二級毒品所得
新台幣陸仟伍佰元沒收，如全部或一部不能沒收時，以其財產抵
償之；共同販賣第二級毒品所得新台幣貳仟伍佰元，與乙○○連
帶沒收之，如全部或一部不能沒收時，以其與乙○○之財產連帶
抵償之。
丙○○被訴販賣第一級毒品部分無罪。
    犯罪事實
一、乙○○前因施用第一級毒品及第二級毒品案件，經臺灣雲林
    地方法院以94年度訴字第17號判決分別判處有期徒刑10月及
    7 月，並定應執行刑為有期徒刑1 年2 月確定；又因竊盜案
    件，經本院以94年度易字第65號判處有期徒刑8 月確定；上
    開2 案嗣經本院裁定定執行刑為有期徒刑1 年9 月確定，於
    民國95年8 月14日縮短刑期假釋出監付保護管束，95年9 月
    18日保護管束期滿未經撤銷假釋，所餘刑期以已執行完畢論
    。詎乙○○仍不知悔改，先後為下列犯行：
(一)基於販賣第一級毒品之各別犯意，以附表一編號一、三所示
    之行動電話作為聯絡工具，於附表一編號一、三所示時間、
    地點，販賣第一級毒品海洛因予己○○2 次、辛○○3 次，
    共計5 次，各次販賣之時間、地點、數量均詳如附表一編號
    一、三所示。
(二)另基於轉讓第一級毒品之各別犯意，以附表編號二所示之行
    動電話作為聯絡工具，於附表一編號二所示時間、地點，無
    償轉讓價值各約新台幣（下同）5 百元、均未逾10公克之第
    一級毒品海洛因予已成年之庚○○2 次。
二、乙○○復另行起意，與丙○○共同基於販賣第二級毒品之各
    別犯意聯絡，以附表二編號一(一)、(二)以及編號二所示之行動
    電話做為聯絡工具，販賣第二級毒品安非他命予丁○○2 次
    、辛○○1 次，共計3 次，各次販賣之時間、地點、數量均
    詳如附表二編號一(一)、(二)以及編號二所示。
三、丙○○另基於販賣第二級毒品之各別犯意，以附表二編號一
    (三)、(四)以及編號三至編號六所示之行動電話做為聯絡工具，
    販賣第二級毒品安非他命予丁○○、王仕仁、戊○○、陳燕
    立、甲○○等人共計9 次，各次販賣之時間、地點、數量均
    詳如附表二編號一(三)、(四)以及編號三至編號六所示。
四、嗣經臺灣嘉義地方法院檢察署檢察官因偵辦毒品案件指揮嘉
    義縣警察局對乙○○、丙○○實施通訊監察，始循線查知上
    情。
五、案經嘉義縣警察局移送臺灣嘉義地方法院檢察署檢察官偵查
    起訴。
    理  由
壹、證據能力部分：
一、刑事訴訟法第159 條之5 明定：「被告以外之人於審判外之
    陳述，雖不符前四條之規定，而經當事人於審判程序同意作
    為證據，法院審酌該言詞陳述或書面陳述作成時之情況，認
    為適當者，亦得為證據。」、「當事人、代理人或辯護人於
    法院調查證據時，知有第159 條第1 項不得為證據之情形，
    而未於言詞辯論終結前聲明異議者，視為有前項之同意。」
    ，其立法理由在於傳聞證據未經當事人之反對詰問予以核實
    ，乃排斥其證據能力。惟當事人如放棄對原供述人之反對詰
    問權，於審判程序表示同意該等傳聞證據可作為證據，此時
    法院除認該傳聞證據欠缺適當性外，自可承認其證據能力。
二、查被告2 人及辯護人迄至本案辯論終結前，對於下列本院採
    為認定事實依據之各項言詞及書面供述證據，包括附表一、
    二所列證人己○○、庚○○、辛○○、丁○○、王仕仁、戊○○、陳燕立、甲○○等人於警詢及偵查中之證述，以及通
    訊監察譯文（見犯罪嫌疑人為被告乙○○之嘉義縣警察局嘉
    縣警刑偵三字第09700 號卷，下稱警卷A ，第27至41頁；本
    院卷第118 至119 頁）、上開證人指認犯罪嫌疑人紀錄表等
    ，均未就證據能力聲明異議；上開通訊監察譯文則係依據臺
    灣嘉義地方法院檢察署96年6 月14日96年嘉檢國盈聲監字第
    000609號通訊監察書、96年7 月12日96年嘉檢國盈聲監（續
    ）字第000719號通訊監察書、96年8 月9 日96年嘉檢國孝聲
    監（續）字第000837號通訊監察書、96年8 月31日96年嘉檢
    國盈聲監（續）字第000962號通訊監察書、96年10月12日96
    年嘉檢國盈聲監（續）字第001211號通訊監察書（見警卷A
    第42至58頁），以及96年6 月29日96年嘉檢國平聲監字第00
    0661號通訊監察書（見本院卷第120 至121 頁）合法監聽而
    作成；本院審酌該等供述證據作成時之情況，並無不法情事
    ，與本案待證事實間具有相當之關聯性，復經本院於審判期
    日逐一提示予公訴人、被告2 人及辯護人等表示意見，以之
    為本案證據並無不當，自有證據能力，而得採為本件認定事
    實之基礎，合先敘明。
貳、認定犯罪事實所憑證據及理由：
一、被告乙○○部分：
(一)被告乙○○對於如附表一編號一、三所示之販賣第一級毒品
    、附表一編號二所示之轉讓第一級毒品，以及附表二編號二
    所示之販賣第二級毒品犯行，於本院審理中均坦承不諱（見
    本院卷第316 至318 頁）。並有如附表一、附表二編號二「
    證據及出處」欄所列各項證物在卷可佐，堪認被告乙○○上
    開部分具任意性之自白均與事實相符。
(二)訊據被告乙○○矢口否認有為如附表二編號一(一)、(二)所示犯
    賣第二級毒品予丁○○之犯行，辯稱：伊係與被告丙○○各
    自販賣第二級毒品安非他命；辯護人亦為其辯稱：被告乙○○已坦承販賣第一級毒品犯行，不可能避輕就重，故意否認
    上開販賣第二級毒品犯行，可見其所言屬實云云。惟查：
 1、被告乙○○於本院準備程序中供稱：伊與被告丙○○96年間
    是男女朋友關係，起訴書所載0000000000、0000000000、00
    00000000等行動電話都是伊在使用，伊另外也使用00000000
    00號行動電話，伊在忙的時候會叫被告丙○○幫伊接電話，
    上述行動電話號碼大都是伊自己向別人買的，其中有1 支是
    丁○○申請供伊使用，丁○○申請後直接拿給伊，丁○○綽
    號「老鼠」等語（見本院卷第72頁）；而0000000000號行動
    電話確係由證人丁○○所申設，有該行動電話申設資料附卷
    可佐（見本院卷第46頁）；另參以被告丙○○曾於96年7 月
    17日以其所持用之0000000000號行動電話與被告乙○○持用
    之0000000000號行動電話聯絡，對話中提及：「丙○○：老
    鼠來這裡啦，你還沒有要回來。乙○○：怎樣啦。丙○○：
    他在等你啦，那天你不是說要請他。乙○○：你就用給他就
    好了。丙○○：死老鼠，好啦好啦。」等語（見警卷A 第31
    頁），顯見證人丁○○與被告2 人均甚為熟識、時相往還。
    惟被告乙○○卻於本院審判庭中改稱：不知道丁○○有在施
    用安非他命、「老鼠」是誰伊忘記了（見本院卷第320 頁）
    ，其所述前後矛盾且與常理不合，是否可採，已非無疑。
 2、查證人丁○○於本院審理中具結證稱：伊曾在96年6 月、8
    月、10月以及96年7 月24日向被告丙○○購買4 次安非他命
    ，其中96年6 月、8 月是由被告乙○○與丙○○一起拿安非
    他命去約定地點給伊（見本院卷第248 至249 頁）。堪認被
    告乙○○就附表二編號一(一)、(二)所示96年6 月、8 月間各販
    賣1 次安非他命予丁○○之犯行，係與被告丙○○共同交付
    安非他命予丁○○，已參與販賣第二級毒品犯罪構成要件行
    為之實行，其與被告丙○○有犯意聯絡及行為分擔甚明。實
    則，被告乙○○辯稱未為該2 次販賣第二級毒品犯行，應係
    因被告丙○○亦經檢察官起訴共犯附表一之販賣第一級毒品
    犯行（該部分經本院審理後認定被告丙○○無罪，詳見後述
    ），為避免2 人就本件被訴之全部販賣第一、二級毒品犯行
    均遭認定為共犯，故就被告丙○○坦承不諱之附表二編號一
    (一)、(二)等販賣第二級毒品部分，被告乙○○即刻意否認涉案
    ，冀圖與被告丙○○所為相切割，是其上開辯解顯無足採。
二、被告丙○○部分：
(一)被告丙○○對於附表二編號(一)、(二)、(三)以及編號三至編號六
    之販賣第二級毒品犯行，於本院審理中均坦承不諱（見本院
    卷第322 至324 頁）。並有如附表二編號(一)、(二)、(三)以及編
    號三至編號六「證據及出處」欄所列各項證物在卷可佐，堪
    認被告丙○○上開部分具任意性之自白均與事實相符。
(二)訊據被告丙○○雖矢口否認有為附表二編號一(四)即96年7 月
    24日販賣安非他命予丁○○、編號二即96年7 月22日販賣安
    非他命予辛○○之犯行，辯護人亦為其辯稱：96年7 月24日
    該次之交易並未完成，96年7 月22日該次被告丙○○至多僅
    係幫被告乙○○接聽電話而幫助販賣第二級毒品云云。惟查
    ：
 1、被告丙○○於本院審理中自承伊記憶中至少曾賣過4 次安非
    他命給丁○○（見本院卷第322 頁），顯見除被告丙○○坦
    承之附表二編號一(一)、(二)、(三)即96年6 月、8 月、10月各販
    賣1 次安非他命予丁○○之犯行外，伊尚曾另行販賣1 次安
    非他命予丁○○。佐以證人丁○○曾於96年7 月24日19時45
    分27秒、22時23分15秒兩度以其所持用之0000000000號行動
    電話撥打被告丙○○所持用之0000000000號行動電話，與被
    告丙○○聯繫購買5 百元安非他命，有通訊監察譯文在卷可
    佐（見警卷A 第33頁）；另證人丁○○於偵查中具結證稱：
    96年7 月24日那次伊是用0000000000號電話打到0000000000
    號，向被告丙○○買5 百元安非他命，那次有拿到安非他命
    （見偵字第2226號卷第62頁）；又經本院當庭勘驗上開通訊
    監察錄音後，證人丁○○再度明確證稱：伊曾於96年7 月24
    日在雲林縣北港鎮北港公園附近向被告丙○○購買5 百元之
    安非他命（見本院卷第248 頁）。綜上堪認被告丙○○確有
    為該次販賣第二級毒品犯行甚明。
 2、另查，證人辛○○曾於96年7 月22日15時9 分25秒，以其所
    持用之0000000000號行動電話撥打0000000000號電話聯繫購
    買「1 張查埔仔」，有通訊監察譯文在卷足稽（見警卷A 第
    33頁）。經本院當庭播放該通通訊監察錄音以勘驗後，被告
    丙○○坦承該次通話中，持用0000000000號電話之女子確為
    伊本人，辛○○亦證稱該次是要買「1 張安非他命」（見本
    院卷第232 頁）；另參諸該次通話之詳細內容略為：「辛○○：我阿家啦。丙○○：阿家喔，嗯怎樣？辛○○：有查埔
    仔嗎？丙○○：多少？辛○○：1 張。丙○○：等下我問看
    看（詢問另名男子後）要再等一下喔。辛○○：等多久？丙○○：要等約半小時。辛○○：好。」（見本院卷第252 頁
    ），足見被告丙○○係在接聽證人辛○○欲購買安非他命之
    電話後，即直接詢問辛○○欲購買之數量，並與被告乙○○
    商議確認貨源足夠以及交付之時間後，即逕與辛○○達成販
    賣1 千元安非他命之合意，是被告丙○○就本次販賣第二級
    毒品犯行，亦與被告乙○○有犯意聯絡及行為分擔，而非如
    辯護人所辯僅係幫助被告乙○○販賣第二級毒品甚明。
三、綜上所述，堪認被告2 人確有為上開犯罪事實欄所載全部犯
    行，本件事證明確，應予依法論科。
、論罪科刑：
一、按海洛因、安非他命分別係毒品危害防制條例第2 條第2 項
    第1 款、第2 款所定之第一級、第二級毒品，依法不得販賣
    、轉讓。是核：
(一)被告乙○○所為：
 1、犯罪事實一（一）即附表一編號一、三部分：均係犯毒品危
    害防制條例第4 條第1 項之販賣第一級毒品罪，共計5罪。
 2、犯罪事實一（二）即附表一編號二部分：
  (1)按毒品危害防制條例所謂之「販賣」毒品行為，係指行為人
    基於營利之目的，而販入或賣出毒品，或兩者兼而有之之行
    為而言；所謂「轉讓」毒品，則係指行為人無營利之意圖，
    而將毒品交付他人並移轉所有權之行為，至於該轉讓行為本
    身係有償或無償，並無影響，亦非轉讓行為與販賣行為區別
    之所在；販賣毒品罪與轉讓毒品罪之犯罪構成要件並不相同
    ，惟賣出毒品與轉讓毒品兩者間，行為人係先持有毒品，並
    將其持有之毒品交付予他人之基本社會事實相同，故檢察官
    依販賣毒品罪或轉讓毒品罪起訴，法院於不變更起訴犯罪事
    實同一性之範圍內，自得變更起訴法條改依轉讓毒品罪或販
    賣毒品罪論處（最高法院97年度台上字第4107號判決意旨參
    照）。
  (2)公訴意旨原認被告乙○○此部分所為係犯毒品危害防制條例
    第4 條第1 項之販賣第一級毒品罪，訊據被告乙○○雖坦承
    曾於附表一編號二所載時、地提供如附表一編號二所示之海
    洛因予庚○○2 次，惟供稱係免費提供海洛因予庚○○施用
    ，並非販賣（見本院卷第316 至317 頁）；證人庚○○亦於
    警詢中證稱：被告乙○○每次都是免費讓伊使用第一級毒品
    海洛因，伊與被告乙○○係經由朋友介紹認識，乙○○說伊
    用一點點而已，就免費讓伊使用海洛因（見警卷A 第16頁）
    ；復於本院審理中再度具結證稱：伊有在96年7 月15日及7
    月底向被告乙○○拿2 次海洛因，但都是被告乙○○請伊，
    都是500 元的東西，一點點而已，被告乙○○說不用錢等語
    （見本院卷第165 頁）。本件既無證據足認被告乙○○係基
    於營利之意圖而販入或賣出海洛因予庚○○，應認被告乙○○係基於轉讓第一級毒品之意，無償提供海洛因予庚○○，
    揆諸前揭說明，被告乙○○如附表一編號二2 次所為，均係
    犯毒品危害防制條例第8 條第1 項之轉讓第一級毒品罪，公
    訴意旨認被告乙○○此部分亦係涉犯毒品危害防制條例第4
    條第1 項之販賣第一級毒品罪，尚有未洽，自應由本院變更
    起訴法條論以轉讓第一級毒品2 罪。
 3、犯罪事實二即附表二編號一(一)、(二)及編號二部分：均係犯毒
    品危害防制條例第4 條第2 項之販賣第二級毒品罪，共計3
    罪。
 4、被告乙○○就前揭3 次販賣第二級毒品犯行，與被告丙○○
    有犯意聯絡及行為分擔，均為共同正犯。其各次販賣第一、
    二級毒品以及轉讓第一級毒品前，持有各該第一級毒品海洛
    因、第二級毒品安非他命之低度行為，均應分別為販賣第一
    、二級毒品及轉讓第一級毒品之高度行為所吸收，均不另論
    罪。又其前因施用第一級毒品及第二級毒品案件，經臺灣雲
    林地方法院以94年度訴字第17號判決分別判處有期徒刑10月
    及7 月，並定應執行刑為有期徒刑1 年2 月確定；又因竊盜
    案件，經本院以94年度易字第65號判處有期徒刑8 月確定；
    上開2 案嗣經本院裁定定執行刑為有期徒刑1 年9 月確定，
    於95年8 月14日縮短刑期假釋出監付保護管束，95年9 月18
    日保護管束期滿未經撤銷假釋，所餘刑期以已執行完畢論，
    有其臺灣高等法院被告前案紀錄表在卷可稽，其於受徒刑之
    執行完畢後，5 年以內故意再犯本件有期徒刑以上之販賣第
    一級毒品5 罪、轉讓第一級毒品2 罪、販賣第二級毒品3 罪
    ，均應依刑法第47條第1 項之規定論以累犯，並加重其刑；
    惟其所犯販賣第一級毒品罪部分，因毒品危害防制條例第4
    條第1 項之法定本刑為死刑、無期徒刑，依法不得再予加重
    ，是僅就罰金刑部分加重其刑。復按販賣第一級毒品罪之法
    定刑為「死刑或無期徒刑；處無期徒刑者，得併科新台幣一
    千萬元以下罰金」，然同為販賣第一級毒品者，其原因動機
    不一，犯罪情節未必盡同，有大盤毒梟、中小盤毒販之分，
    亦有吸毒者為解癮而購入毒品並少量販售予同儕以彌補自己
    吸毒之花費，其販賣行為所造成危害社會之程度自屬有異；
    查被告乙○○本案5 次販賣第一級毒品海洛因，各次不法所
    得均為1 千元至2 千元不等，數量均非鉅，足見其犯罪情節
    尚與大量販售毒品之毒梟迥異，衡其犯罪情節，情輕法重，
    縱處以法定最低度刑，猶嫌過重，其情狀顯堪憫恕，爰依刑
    法第59條規定，就其所犯販賣第一級毒品5 罪均酌量減輕其
    刑，並均先加後減之（惟法定本刑為死刑、無期徒刑部分，
    依法不得加重）。
 5、再刑法於94年2 月2 日修正公布，刪除第56條所定連續犯之
    規定，自95年7 月1 日施行；而基於概括犯意連續多次販賣
    毒品之行為，於刑法修正刪除連續犯規定之前，均依連續犯
    論以一罪；此次刑法第56條修正理由之說明謂：「對繼續犯
    同一罪名之罪者，均適用連續犯之規定論處，不無鼓勵犯罪
    之嫌，亦使國家刑罰權之行使發生不合理之現象。」、「基
    於連續犯原為數罪之本質及刑罰公平原則之考量，爰刪除有
    關連續犯之規定」等語，即係將本應各自獨立評價之數罪，
    回歸本來就應賦予複數法律效果之原貌；而所謂「集合犯」
    是指立法者所制定之犯罪構成要件中，本就預定有數個同種
    類之行為將反覆實行之犯罪而言，將各自實現犯罪構成要件
    之多數行為，解釋為集合犯，而論以一罪；是以對於集合犯
    ，必須從嚴解釋，以符合立法者之本意；觀諸毒品危害防制
    條例所定之販賣毒品罪之構成要件文義，實無從認定立法者
    本即預定該犯罪之本質，必有數個同種類行為而反覆實行之
    集合犯行，故販賣毒品罪，難認係集合犯；因此，就刑法修
    正施行後多次販賣毒品之犯行，採一罪一罰，始符合立法本
    旨（最高法院97年度台上字第873 號、97年度台上字第1060
    號判決意旨參照）。本件被告乙○○所為之5 次販賣第一級
    毒品、2 次轉讓第一級毒品、3 次販賣第二級毒品行為，販
    賣或轉讓之對象、地點均不盡相同，時間前後長達數月，且
    依證人己○○、辛○○、丁○○等人之證述以及卷附通訊監
    察譯文，可知購買毒品者多係在欲購買毒品時先行與被告乙○○等電話聯繫，約定交易金額、時間、地點，堪認被告乙○○所為各次犯行，在刑法評價上，應各具獨立性，而非屬
    集合犯；公訴意旨認本件被告乙○○所為販賣第一級毒品、
    販賣第二級毒品行為，應依集合犯各論以一罪，以及辯護人
    辯稱應就被告乙○○之各次犯行依集合犯或接續犯論以一罪
    ，均有誤解。其所犯上開8 罪，均犯意各別，行為互殊，應
    予分論併罰。
 6、另被告乙○○雖辯稱：伊97年7 月間係同時販賣第一級毒品
    海洛因與第二級毒品安非他命予辛○○云云。惟查，證人辛○○於本院審理中具結後明確證稱：伊向被告乙○○買海洛
    因及安非他命時，都是分開買，買海洛因就只有買海洛因，
    買安非他命就只有買安非他命，沒有同時買海洛因及安非他
    命（見本院卷第173 頁）；另參諸卷附前揭96年7 月22日證
    人辛○○與被告丙○○、乙○○聯繫購買安非他命之通訊監
    察譯文，對話中亦僅提及購買「查埔仔1 張」（見本院卷第
    252 頁），而證人辛○○復稱「查埔仔1 張」就是指安非他
    命1 千元（見本院卷第171 頁）；堪認96年7 月22日即附表
    二編號二該次，被告乙○○僅與丙○○共同販賣安非他命1
    千元予辛○○，該次犯行與附表一編號三被告乙○○單獨販
    賣3 次海洛因予辛○○之時間不同，被告乙○○並非以一行
    為同時在96年7 月22日販賣海洛因及安非他命予辛○○，自
    無適用想像競合犯規定從一重論以販賣第一級毒品罪之餘地
    ，附此敘明。
(二)被告丙○○所為：
 1、犯罪事實二、三即附表二編號一至編號六，均係犯毒品危害
    防制條例第4 條第2 項之販賣第二級毒品罪，共計12罪。
 2、被告丙○○就前揭附表二編號一(一)、(二)及編號二部分之3 次
    販賣第二級毒品犯行，與被告乙○○有犯意聯絡及行為分擔
    ，均為共同正犯，業如前述。其各次販賣第二級毒品前，持
    有各該第二級毒品安非他命之低度行為，均應分別為販賣第
    二級毒品之高度行為所吸收，均不另論罪。另被告丙○○各
    次販賣第二級毒品之時間、地點、對象等均有差異，且期間
    前後長達逾半年，揆諸前揭說明，應認其所犯販賣第二級毒
    品共計12罪，均犯意各別，行為互殊，而予分論併罰，公訴
    意旨認應依集合犯論以一罪，尚有誤解。
 3、又刑法第59條規定：「犯罪之情狀顯可憫恕，認科以最低度
    刑仍嫌過重者，得酌量減輕其刑。」本條係關於裁判上減輕
    之規定，必於審酌一切之犯罪情狀，在客觀上顯然足以引起
    一般同情，認為縱予宣告法定最低刑度猶嫌過重者，始有其
    適用（最高法院38年台上字第16號、45年台上字第1165號、
    51年台上字第899 號判例參照）；又刑法第59條所謂「犯罪
    之情狀可憫恕」，自應以裁判者審酌刑法第57條各款所列事
    項以及其他一切與犯罪有關之情狀之結果，認其犯罪可憫恕
    之情狀較為明顯者為條件（刑法第59條94年2 月2 日修正理
    由參照）。被告丙○○供稱其係高中畢業，羈押前在遊藝場
    工作（見本院卷第325 頁），依其智識程度觀之，並非無謀
    生能力，雖其本件所為如附表二所示各次販賣第二級毒品之
    數量均非鉅，惟販賣次數合計達12次，以販賣第二級毒品法
    定本刑為7 年以上有期徒刑觀之，並無情輕法重之憾。是本
    院審酌刑法第57條各款所列事項以及其他一切與犯罪有關之
    情狀後，認被告丙○○所為本件販賣第二級毒品犯行，並無
    明顯可憫恕之情狀，辯護人請求依刑法第59條酌量減輕其刑
    ，尚無足採。
二、爰依被告2 人之供述（見本院卷第325 頁）及卷附其等之臺
    灣高等法院被告前案紀錄表，審酌：被告乙○○高職畢業之
    智識程度，入監前係從事板模工，與罹患疾病之父母親、兒
    子同住之生活狀況，有竊盜、違反槍砲彈藥刀械管制條例以
    及多次施用毒品等前案紀錄，素行非佳；被告丙○○高中畢
    業之智識程度，羈押前在遊藝場上班，與父母親、弟弟同住
    之生活狀況，前無刑事犯罪紀錄，素行尚稱良好；以及被告
    乙○○多次販賣海洛因、安非他命以及轉讓海洛因予他人，
    被告丙○○多次販賣安非他命予他人，均戕害國民身心健康
    ，惡性非輕，惟被告2 人犯後於本院審理中均坦承大部分之
    犯行，僅為彼此迴護而就對方所坦承之犯行予以否認，犯後
    態度尚可，已見悔意等一切情狀，就被告2 人所犯各罪分別
    量處如附表一、二所示之刑，並分別定其應執行之刑如主文
    所示，以資懲儆。至公訴人雖對被告2 人均求處無期徒刑，
    惟被告丙○○被訴販賣第一級毒品部分，業經本院認定無罪
    （詳見後述），且按刑事審判之量刑，在於實現刑罰權之分
    配正義，故法院對有罪之被告科刑，應符合罪刑相當原則，
    使罰當其罪，以契合人民之法律感情，此所以刑法第57條明
    定科刑時應審酌一切情狀，尤應注意該條所列各款事項，以
    為科刑輕重之標準（最高法院94年度台上字第2738號、94年
    度台上字第3458號判決意旨參照），本院就被告乙○○所犯
    販賣第一級毒品罪部分依刑法第59條酌減其刑，並審酌刑法
    第57條各款臚列情事後，認對被告2 人量處如主文所示之刑
    即可達罰當其罪之目的，公訴人之求刑尚屬過重，附此敘明
    。
三、沒收部分：
(一)按毒品危害防制條例第19條第1 項規定：犯第4 條至第9 條
    、第12條、第13條或第14條第1 項、第2 項之罪者，其供犯
    罪所用或因犯罪所得之財物，均沒收之，如全部或一部不能
    沒收時，追徵其價額或以其財產抵償之，係採義務沒收主義
    ，凡供犯上開之罪所用或因犯罪所得之財物，均應宣告沒收
    ，並不以扣案者為限，如不能沒收時，追徵其價額或以其財
    產抵償之，法院無審酌之餘地（最高法院96年台上字第823
    判決參照）；又刑罰法令關於沒收之規定，兼採職權沒收主
    義與義務沒收主義，義務沒收又可分為絕對義務沒收與相對
    義務沒收，後者指供犯罪所用、預備用或因犯罪所得，以屬
    於被告所有者為限，始應予以沒收，例如毒品危害防制條例
    第19條第1 項前段是（最高法院93年度台上字第5418號判決
    意旨參照）；另共同正犯因相互間利用他人之行為，以遂行
    其犯意之實現，本於責任共同原則，有關沒收部分，對於共
    犯間供犯罪所用之物，依共犯連帶沒收理論，自均應為沒收
    之諭知；共同正犯犯罪所得之財物為新台幣時，因係合併計
    算，且於全部或一部不能沒收時以其財產抵償之，為避免執
    行時發生重複沒收、抵償之情形，故各共同正犯之間係採連
    帶沒收主義，於裁判時應諭知被告共同犯罪所得之財物應與
    其他共同正犯連帶沒收之（最高法院96年台上字第2055號判
    決參照）；倘犯罪所得之財物為新台幣時，因其本身即為我
    國現行貨幣價值之表示，不發生追徵其價額之問題（最高法
    院96年度台上字第1828號判決意旨參照）。
(二)本件被告乙○○持以與己○○、辛○○聯絡販賣第一級毒品
    ，與庚○○聯絡轉讓第一級毒品，如附表一編號一至編號三
    分別所示之門號0000000000、0000000000、0000000000、00
    00000000號行動電話各1 支（均含SIM 卡），以及被告丙○○持以與丁○○聯絡，與被告乙○○共同販賣第二級毒品所
    使用之門號0000000000號行動電話1 支，均係由他人申辦後
    賣給被告乙○○，供被告2 人聯繫販賣毒品之用，業據被告
    乙○○供承在卷（見本院卷第319 頁），雖未據扣案，惟揆
    諸前揭說明，仍應依毒品危害防制條例第19條第1 項之規定
    ，於被告2 人所犯各罪所處主刑項下併予宣告沒收，如全部
    或一部不能沒收時，追徵其價額或以被告之財產抵償之；並
    就被告2 人共同販賣第二級毒品所用之0000000000號行動電
    話1 支諭知連帶沒收，如全部或一部不能沒收時，連帶追徵
    其價額，或以被告2 人之財產連帶抵償之。至被告丙○○用
    以聯繫販賣第二級毒品予王仕仁之0000000000號行動電話（
    即附表二編號三部分），以及被告丙○○單獨販賣安非他命
    予附表二編號一(三)、(四)以及編號五之丁○○、陳燕立時用以
    聯繫之0000000000號電話，依被告丙○○所述，係向被告乙○○借用（見本院卷第324 頁），尚非被告丙○○所有，該
    等部分既與被告乙○○並無共犯關係，揆諸前揭說明，即不
    得於被告丙○○所犯各該販賣第二級毒品罪所處主刑項下併
    予宣告沒收，附此敘明。
(三)至被告乙○○自行販賣第一級毒品如附表一編號一、三各次
    所得（共計6 千元）、被告丙○○自行販賣第二級毒品如附
    表二編號一(三)、(四)以及編號三至編號六各次所得（共計6 千
    5 百元），均應依前引毒品危害防制條例第19條第1 項之規
    定，於被告2 人所犯各罪所處主刑項下分別宣告沒收，如全
    部或一部不能沒收時，各以其財產抵償之；另就被告2 人共
    同販賣第二級毒品如附表二編號一(一)、(二)以及編號二各次所
    得（共計2 千5 百元），則應依前開規定宣告連帶沒收之，
    如全部或一部不能沒收時，以被告2 人之財產連帶抵償之。
    又附表二編號三被告丙○○販賣安非他命予王仕仁該次，依
    通訊監察譯文所載，證人王仕仁原先雖表示欲購買800 元之
    安非他命（見警卷A 第27頁），惟最後被告丙○○仍係販賣
    1 千元之安非他命予王仕仁，業據被告丙○○供述及證人王
    仕仁證述在卷（見本院卷第323 頁、偵字第2226號卷第36頁
    ），是縱證人王仕仁未當場付清該次購買安非他命之款項，
    亦僅係其與被告丙○○間有無民事債權債務關係問題，仍應
    認被告丙○○該次販賣第二級毒品所得為1 千元；再附表二
    編號五被告丙○○販賣安非他命予陳燕立該次犯行，依通訊
    監察譯文所載，證人陳燕立雖稱要購買「1 」（即1 千元之
    意，見警卷A 第33頁背面），惟被告丙○○供稱係販賣5 百
    元之安非他命予陳燕立（見本院卷第323 頁），既無證據足
    認該次最後成交之安非他命為1 千元，依罪疑惟有利於被告
    原則，應認被告丙○○該次販賣第二級毒品所得為5 百元，
    附此敘明。
肆、不另為無罪諭知部分：
一、原起訴意旨另以：被告乙○○於96年8 月間共販賣第一級毒
    品海洛因予己○○3 次、96年7 月至9 月間販賣第一級毒品
    海洛因予辛○○約3 至4 次，被告2 人尚共同於96年8 月初
    某日販賣第二級毒品安非他命予丁○○1 次、96年7 至9 月
    間販賣安非他命予辛○○約3 至4 次、96年5 至6 月間販賣
    安非他命予王仕仁約3 次、96年5 至8 月間販賣安非他命予
    陳燕立約4 次，因認該等部分被告乙○○亦涉犯毒品危害防
    制條例第4 條第1 項、第2 項之販賣第一、二級毒品罪嫌，
    被告丙○○涉犯毒品危害防制條例第4 條第2 項之販賣第二
    級毒品罪嫌云云。
二、按犯罪事實應依證據認定之，無證據不得認定其犯罪事實；
    又不能證明被告犯罪者，應諭知無罪之判決，刑事訴訟法第
    154 條第2 項、第301 條第1 項分別定有明文。再按認定不
    利於被告之事實，須依積極證據，苟積極證據不足為不利於
    被告事實之認定時，即應為有利於被告之認定，更不必有何
    有利之證據；又認定犯罪事實所憑之證據，雖不以直接證據
    為限，間接證據亦包括在內，然而無論直接或間接證據，其
    為訴訟上之證明，須於通常一般之人均不致有所懷疑，而得
    確信為真實之程度者，始得據為有罪之認定，倘其證明尚未
    達於此一程度，而有合理性懷疑存在時，即不得遽為被告犯
    罪之認定（最高法院30年上字第816 號、76年台上字第4986
    號判例意旨參照）。又按犯施用毒品之罪，供出毒品來源，
    因而破獲者，得減輕其刑，毒品危害防制條例第17條定有明
    文，可見施用毒品者之該項供述，乃有利於己之陳述，其證
    明力如何，固由法院本於確信自由判斷，但為防範施用毒品
    者作利己損人之不實供述，以邀減刑寬典，自須有其他補強
    證據以擔保該項供述之真實性，俾貫徹刑事訴訟無罪推定及
    嚴格證明之基本原則（最高法院96年度台上字第4974號判決
    意旨參照）。
三、公訴人對於前揭被告2 人涉嫌販賣第一、二級毒品之犯行，
    僅於起訴書泛指被告2 人於起訴書附表一、二所示期間販賣
    約3 次或3 至4 次之第一級毒品海洛因、第二級毒品安非他
    命，除本判決附表一被告乙○○之各次販賣及轉讓第一級毒
    品，以及附表二編號一(一)、(二)與編號二之3 次被告2 人共同
    販賣第二級毒品犯行，以及附表二其餘各次被告丙○○單獨
    販賣第二級毒品犯行，業經本院依前述被告2 人之自白，佐
    以本判決附表一、二「證據及出處欄」所列各該證人即購買
    毒品者之證述以及通訊監察譯文等證據，認定屬實外，其餘
    部分之犯行既為被告2 人所否認，公訴人亦未明確敘述販賣
    毒品之時間、地點，復未逐一佐以每次販賣毒品之證據，無
    足確認起訴事實，且經蒞庭公訴人表明減縮起訴犯罪事實如
    本判決附表一、二所示（見本院卷第301 頁，惟公訴人仍認
    被告2 人均係共同販賣第一、二級毒品。另刑事訴訟法並無
    如民事訴訟法「擴張或減縮應受判決事項之聲明」之規定，
    公訴人減縮犯罪事實之請求並不生撤回起訴之效力，僅係促
    請本院注意，本院仍應就起訴書所載全部犯罪事實予以審理
    、判決，附此敘明）。就該等為被告2 人所否認之犯行，並
    無積極證據足認被告2 人涉有公訴人所指犯罪嫌疑；另就被
    告乙○○被訴與被告丙○○共同販賣本院認定係被告丙○○
    單獨販賣之9 次安非他命部分，證人丁○○於本院審理中證
    稱：伊均係向被告丙○○購買安非他命，被告乙○○僅曾於
    96年6 月及8 月間2 次與被告丙○○一起交付安非他命（見
    本院卷第241 至249 頁）；證人王仕仁、戊○○、陳燕立、
    甲○○等人亦均於警詢及偵查中分別證稱：係向綽號「阿妹
    仔」、「嫂仔」之女子購買安非他命，並均指認被告丙○○
    即係渠等所稱之女子（見犯罪嫌疑人為被告丙○○之嘉義縣
    警察局嘉縣警刑偵三字第09700 號卷，下稱警卷B ，第5至
    16頁、第21至24頁），均無一語提及被告乙○○，顯無證據
    足認被告乙○○參與該等部分之犯行。
四、故就前述部分，並無積極證據足認被告2 人涉有公訴人所指
    犯行，原應諭知被告2 人無罪，惟公訴意旨既認此部分與上
    開本院認定被告2 人有罪部分，均有集合犯之裁判上一罪關
    係，爰不另為無罪之諭知。
伍、被告丙○○被訴販賣第一級毒品無罪部分：
一、公訴意旨以：被告丙○○與乙○○共同基於販賣第一級毒品
    海洛因之犯意聯絡，販賣海洛因予起訴書附表一所示之己○○、庚○○、辛○○等人。因認被告丙○○亦涉有毒品危害
    防制條例第4 條第1 項之販賣第一級毒品罪嫌。
二、按犯罪事實應依證據認定之，無證據不得認定其犯罪事實；
    又不能證明被告犯罪者，應諭知無罪之判決，認定不利於被
    告之事實，須依積極證據，無論直接或間接證據，其為訴訟
    上之證明，須於通常一般之人均不致有所懷疑，而得確信為
    真實之程度者，始得據為有罪之認定，業如前述。
三、訊據被告丙○○矢口否認與被告乙○○共同販賣第一級毒品
    。經查：
(一)證人己○○於警詢、偵查及本院審理中，均證稱：伊所施用
    的海洛因是向綽號「阿金」者，即被告乙○○購買，伊不認
    識被告丙○○，都是與被告乙○○接觸、不曾由女子接電話
    ，後來是伊跟被告乙○○出去吃東西時，乙○○帶丙○○一
    起出來，才認識丙○○等語（見警卷A 第9 至13頁、第3418
    號偵卷第21至22頁、本院卷第233 至240 頁）。證人庚○○
    於警詢及本院審理中證稱：伊所施用的海洛因是由綽號「松
    仔」男子，即被告乙○○免費提供，伊不認識丙○○（見警
    卷A 第14至17頁、本院卷第159 至166 頁）。證人辛○○則
    於本院審理中具結證稱：伊96年7 月至9 月間曾向被告乙○○買過數次海洛因，是撥打0000000000號電話給被告乙○○
    ，電話都是被告乙○○接的，向被告乙○○買海洛因時，都
    沒有見過被告丙○○（見本院卷第167 至173 頁）。是由上
    開證人之證述，尚難認被告丙○○有參與附表一編號一至編
    號三之販賣或轉讓第一級毒品犯行。
(二)公訴人雖以被告丙○○持用之0000000000號電話與00-00000
    00號電話持用者於96年7 月17日之通訊監察譯文，與000000
    0000號、0000000000號、00-0000000號電話持用者於96年7
    月20日之通訊監察譯文，以及被告丙○○、乙○○彼此間於
    上開日期之相互通聯內容，均提及「查某a 」、「軟仔」等
    語（見警卷A 第31至32頁之通訊監察譯文），足認被告丙○○確與被告乙○○共同販賣海洛因（見本院卷第179 至185
    頁之補充理由書）。惟上開通聯內容所涉各行為，並不在本
    件起訴範圍，被告丙○○既否認與被告乙○○共犯附表一所
    列之販賣與轉讓第一級毒品犯行，向被告乙○○購買或受讓
    海洛因之證人己○○、庚○○、辛○○等人，又均證稱被告
    丙○○並未涉及該等部分之犯行，自難僅以前述公訴人所舉
    間接證據，推論被告丙○○涉犯販賣或轉讓第一級毒品之重
    罪。
四、綜上所述，本件既無積極證據足資認定被告丙○○有公訴人
    所指販賣第一級毒品犯行，自應就該部分為被告丙○○無罪
    之諭知。
據上論斷，應依刑事訴訟法第299 條第1 項前段、第300 條、第
301 條第1 項前段，毒品危害防制條例第4 條第1 項、第2 項、
第8 條第1 項、第19條第1 項，刑法第11條、第28條、第47條第
1項、第59條、第51條第5 款，判決如主文。
本案經檢察官楊騏嘉到庭執行職務
中    華    民    國    97    年    11    月    19    日
                  刑事第三庭 審判長法  官  陳仁智
                                   法  官  鄭雅文
                                   法  官  陳蒨儀
以上正本證明與原本無異。
如不服本判決應於收受判決後10日內向本院提出上訴書狀，並應
敘述具體理由；其未敘述上訴理由者，應於上訴期間屆滿後20日
內向本院補提理由書（均須按他造當事人之人數附繕本）「切勿
逕送上級法院」。
中    華    民    國    97    年    11    月    19    日
                                   書記官  楊國色
附錄本判決論罪法條：
毒品危害防制條例第4條第1、2項
製造、運輸、販賣第一級毒品者，處死刑或無期徒刑；處無期徒
刑者，得併科新臺幣1 千萬元以下罰金。
製造、運輸、販賣第二級毒品者，處無期徒刑或7 年以上有期徒
刑，得併科新臺幣7 百萬元以下罰金。
毒品危害防制條例第8條第1項
轉讓第一級毒品者，處1 年以上7 年以下有期徒刑，得併科新臺
幣1 百萬元以下罰金。
【附表一】販賣及轉讓第一級毒品海洛因部分:
┌─┬───┬───────┬─────────┬──────────┐
│編│販賣或│犯罪時間、地點│證據及出處        │所犯罪名及所處之刑  │
│號│轉讓對│、販賣或轉讓之│                  │                    │
│  │象、持│毒品數量      │                  │                    │
│  │用電話│              │                  │                    │
├─┼───┼───────┼─────────┼──────────┤
│一│己○○│己○○於96年7 │1.證人己○○於警詢│乙○○犯販賣第一級毒│
│(一)│05-370│月20日7 時56分│  、偵查及本院審理│品罪，累犯，處有期徒│
│  │1523  │許，以左揭電話│  中之證述（見警卷│刑15年4 月。未扣案之│
│  │      │撥打被告乙○○│  A 第9 至13頁、偵│門號0000000000號行動│
│  │      │之0000000000號│  字第3418號卷第21│電話（含SIM）1支沒收│
│  │      │電話聯繫後，於│  至22頁、本院卷第│，如全部或一部不能沒│
│  │      │雲林縣北港鎮五│  233 至240 頁）  │收時，追徵其價額或以│
│  │      │路財神廟旁向被│2.己○○指認犯罪嫌│其財產抵償之。販賣第│
│  │      │告乙○○購買2 │  疑人紀錄表（見警│一級毒品所得新台幣2 │
│  │      │千元之海洛因1 │  卷A 第23頁）    │千元沒收，如全部或一│
│  │      │次            │3.通訊監察譯文（見│部不能沒收時，以其財│
│  │      │              │  本院卷第119 頁）│產抵償之。          │
├─┼───┼───────┼─────────┼──────────┤
│(二)│同上  │己○○於96年8 │同上1、2          │乙○○犯販賣第一級毒│
│  │      │月27日以其所持│                  │品罪，累犯，處有期徒│
│  │      │用之左揭電話撥│                  │刑15年4 月。未扣案之│
│  │      │打被告乙○○之│                  │門號0000000000號行動│
│  │      │0000000000號電│                  │電話（含SIM）1支沒收│
│  │      │話聯繫後，於雲│                  │，如全部或一部不能沒│
│  │      │林縣北港鎮朝天│                  │收時，追徵其價額或以│
│  │      │宮媽祖廟後方向│                  │其財產抵償之。販賣第│
│  │      │被告乙○○購買│                  │一級毒品所得新台幣1 │
│  │      │1 千元之海洛因│                  │千元沒收，如全部或一│
│  │      │1 次          │                  │部不能沒收時，以其財│
│  │      │              │                  │產抵償之。          │
├─┼───┼───────┼─────────┼──────────┤
│二│庚○○│庚○○於96年7 │1.證人庚○○於警詢│乙○○犯轉讓第一級毒│
│(一)│092151│月15日撥打被告│  及本院審理中之證│品罪，累犯，處有期徒│
│  │9080  │乙○○之093130│  述（見警卷A 第14│刑1 年4 月。未扣案之│
│  │      │8934號電話聯繫│  至17頁、本院卷第│門號0000000000號行動│
│  │      │後，於雲林縣北│  159 至166 、231 │電話（含SIM）1支沒收│
│  │      │港鎮五路財神廟│  頁）            │，如全部或一部不能沒│
│  │      │旁空地，由被告│2.庚○○指認犯罪嫌│收時，追徵其價額或以│
│  │      │乙○○無償轉讓│  疑人紀錄表（見警│其財產抵償之。      │
│  │      │數量約5 百元、│  卷A 第24頁）    │                    │
│  │      │未逾10公克之海│                  │                    │
│  │      │洛因予庚○○1 │                  │                    │
│  │      │次            │                  │                    │
├─┼───┼───────┼─────────┼──────────┤
│(二)│同上  │庚○○於96年7 │同上1 、2 以及通訊│乙○○犯轉讓第一級毒│
│  │      │月23日以左揭電│監察譯文（見警卷A │品罪，累犯，處有期徒│
│  │      │話撥打被告侯志│第34頁背面）      │刑1 年4 月。未扣案之│
│  │      │朋之0000000000│                  │門號0000000000號行動│
│  │      │號電話聯繫後，│                  │電話（含SIM）1支沒收│
│  │      │於雲林縣北港鎮│                  │，如全部或一部不能沒│
│  │      │五路財神廟旁空│                  │收時，追徵其價額或以│
│  │      │地，由被告侯志│                  │其財產抵償之。      │
│  │      │朋無償轉讓數量│                  │                    │
│  │      │約5 百元、未逾│                  │                    │
│  │      │10公克之海洛因│                  │                    │
│  │      │予庚○○1 次  │                  │                    │
├─┼───┼───────┼─────────┼──────────┤
│三│辛○○│辛○○於96年7 │1.證人辛○○於警詢│乙○○犯販賣第一級毒│
│  │098984│月至9 月間（不│  、偵查及本院審理│品罪3 罪，均累犯，各│
│  │8251  │含96年7 月22日│  中之證述（見警卷│處有期徒刑15年4 月，│
│  │      │即後述附表二編│  A 第18至21頁、偵│未扣案之門號00000000│
│  │      │號二之時間）以│  字第3418號卷第16│02號行動電話（含SIM │
│  │      │左揭電話撥打被│  至17頁、本院卷第│）1支沒收，如全部或 │
│  │      │告乙○○之0938│  167至173、232頁 │一部不能沒收時，追徵│
│  │      │534402號行動電│  ）              │其價額或以其財產抵償│
│  │      │話聯繫後，均於│2.辛○○指認犯罪嫌│之，販賣第一級毒品所│
│  │      │雲林縣北港鎮華│  疑人紀錄表（見警│得新台幣各1 千元（共│
│  │      │南路60號之麥當│  卷A 第25頁）    │計新台幣3 千元）均沒│
│  │      │勞附近，向被告│                  │收，如全部或一部不能│
│  │      │乙○○購買每次│                  │沒收時，以其財產抵償│
│  │      │各1 千元之海洛│                  │之。                │
│  │      │因，共計3 次  │                  │                    │
└─┴───┴───────┴─────────┴──────────┘
【附表二】販賣第二級毒品安非他命部分：
┌─┬───┬───────┬─────────┬──────────┐
│編│販賣對│犯罪時間、地點│證據及出處        │所犯罪名及所處之刑  │
│號│象、持│、販賣或轉讓之│                  │                    │
│  │用電話│毒品數量      │                  │                    │
├─┼───┼───────┼─────────┼──────────┤
│一│丁○○│丁○○於96年6 │1.證人丁○○於警詢│乙○○、丙○○共同犯│
│(一)│097110│月初某日以左揭│  、偵查及本院審理│販賣第二級毒品罪；侯│
│  │1473  │電話撥打被告許│  中之證述（見警卷│志朋累犯，處有期徒刑│
│  │      │富梅持用之0938│  A 第5 至8 頁、偵│7 年4 月；丙○○處有│
│  │      │534402號電話聯│  字第2226號卷第61│期徒刑7年2月。未扣案│
│  │      │繫後，由被告許│  至63頁、本院卷第│之門號0000000000號行│
│  │      │富梅及乙○○一│  240至249 頁）   │動電話（含SIM）1支連│
│  │      │同於雲林縣北港│2.丁○○指認犯罪嫌│帶沒收，如全部或一部│
│  │      │鎮圓環某處販賣│  疑人紀錄表（見警│不能沒收時，連帶追徵│
│  │      │1 千元之安非他│  卷A 第22頁、警卷│其價額或以其財產連帶│
│  │      │命予丁○○1 次│  B第25頁）       │抵償之。共同販賣第二│
│  │      │              │                  │級毒品所得新台幣1 千│
│  │      │              │                  │元連帶沒收，如全部或│
│  │      │              │                  │一部不能沒收時，以其│
│  │      │              │                  │財產連帶抵償之。    │
├─┼───┼───────┼─────────┼──────────┤
│(二)│同上  │丁○○於96年8 │同上              │乙○○、丙○○共同犯│
│  │      │月中旬某日，以│                  │販賣第二級毒品罪；侯│
│  │      │左揭電話撥打被│                  │志朋累犯，處有期徒刑│
│  │      │告丙○○持用之│                  │7 年4 月；丙○○處有│
│  │      │0000000000號電│                  │期徒刑7年2月。未扣案│
│  │      │話聯繫後，由被│                  │之門號0000000000號行│
│  │      │告丙○○及侯志│                  │動電話（含SIM）1支連│
│  │      │朋一同於雲林縣│                  │帶沒收，如全部或一部│
│  │      │北港鎮○○路60│                  │不能沒收時，連帶追徵│
│  │      │號之麥當勞前販│                  │其價額或以其財產連帶│
│  │      │賣5 百元之安非│                  │抵償之。共同販賣第二│
│  │      │他命予丁○○1 │                  │級毒品所得新台幣5 百│
│  │      │次            │                  │元連帶沒收，如全部或│
│  │      │              │                  │一部不能沒收時，以其│
│  │      │              │                  │財產連帶抵償之。    │
├─┼───┼───────┼─────────┼──────────┤
│(三)│同上  │丁○○於96年10│同上1 及丁○○指認│丙○○犯販賣第二級毒│
│  │      │月初某日以左揭│犯罪嫌疑人紀錄表（│品罪，處有期徒刑7 年│
│  │      │電話撥打被告許│見警卷B第25頁）   │2 月。販賣第二級毒品│
│  │      │富梅持用之0938│                  │所得新台幣5 百元沒收│
│  │      │534402號電話聯│                  │，如全部或一部不能沒│
│  │      │繫後，由被告許│                  │收時，以其財產抵償之│
│  │      │富梅於雲林縣北│                  │。                  │
│  │      │港鎮○○路60號│                  │                    │
│  │      │之麥當勞附近販│                  │                    │
│  │      │賣5 百元之安非│                  │                    │
│  │      │他命予丁○○1 │                  │                    │
│  │      │次            │                  │                    │
├─┼───┼───────┼─────────┼──────────┤
│(四)│同上  │丁○○於96年7 │同上1 及丁○○指認│丙○○犯販賣第二級毒│
│  │      │月24日以左揭電│犯罪嫌疑人紀錄表、│品罪，處有期徒刑7 年│
│  │      │話撥打被告許富│（見警卷B 第25頁）│2 月。販賣第二級毒品│
│  │      │梅持用之093853│、通訊監察譯文（見│所得新台幣5 百元沒收│
│  │      │4402號電話聯繫│警卷A第33頁）     │，如全部或一部不能沒│
│  │      │後，由被告許富│                  │收時，以其財產抵償之│
│  │      │梅於雲林縣北港│                  │。                  │
│  │      │鎮北港運動公園│                  │                    │
│  │      │附近販賣5 百元│                  │                    │
│  │      │之安非他命予陳│                  │                    │
│  │      │民叡1次       │                  │                    │
├─┼───┼───────┼─────────┼──────────┤
│二│辛○○│辛○○於96年7 │1.證人辛○○於警詢│乙○○、丙○○共同犯│
│  │098984│月22間15時9 分│  、偵查及本院審理│販賣第二級毒品罪；侯│
│  │8251  │許以左揭電話撥│  中之證述（見警卷│志朋累犯，處有期徒刑│
│  │      │打被告2 人持用│  A 第18至21頁、偵│7 年4 月；丙○○處有│
│  │      │之0000000000號│  字第3418號卷第16│期徒刑7年2月。未扣案│
│  │      │電話聯繫後，於│  至17頁、本院卷第│之門號0000000000號行│
│  │      │雲林縣北港鎮華│  167至173頁）    │動電話（含SIM）1支連│
│  │      │南路60號之麥當│2.辛○○指認犯罪嫌│帶沒收，如全部或一部│
│  │      │勞附近向被告2 │  疑人紀錄表（見警│不能沒收時，連帶追徵│
│  │      │人購買1 千元之│  卷A 第25頁）    │其價額或以其財產連帶│
│  │      │安非他命1 次  │3.通訊監察譯文（見│抵償之。共同販賣第二│
│  │      │              │  警卷A第33頁）   │級毒品所得新台幣1 千│
│  │      │              │                  │元連帶沒收，如全部或│
│  │      │              │                  │一部不能沒收時，以其│
│  │      │              │                  │財產連帶抵償之。    │
├─┼───┼───────┼─────────┼──────────┤
│三│王仕仁│王仕仁於96年6 │1.證人王仕仁於警詢│丙○○犯販賣第二級毒│
│  │091723│月21日12時28分│  、偵查中之證述（│品罪，處有期徒刑7 年│
│  │6861  │許，以左揭電話│  見警卷B 第5 至7 │2 月。販賣第二級毒品│
│  │      │撥打被告丙○○│  頁、偵字第2226號│所得新台幣1 千元沒收│
│  │      │持用之00000000│  卷第35至36頁）  │，如全部或一部不能沒│
│  │      │15號電話聯繫後│2.王仕仁指認犯罪嫌│收時，以其財產抵償之│
│  │      │，於嘉義縣新港│  疑人紀錄表（見警│。                  │
│  │      │鄉共和村13-56 │  卷B 第21頁）    │                    │
│  │      │號附近向被告許│3.通訊監察譯文（見│                    │
│  │      │富梅購買1 千元│  警卷A第27頁）   │                    │
│  │      │之安非他命1 次│                  │                    │
├─┼───┼───────┼─────────┼──────────┤
│四│戊○○│戊○○於96年2 │1.證人戊○○於警詢│丙○○犯販賣第二級毒│
│  │095557│月至7 月間，以│  、偵查中之證述（│品罪2 罪，各處有期徒│
│  │8435  │左揭電話與被告│  見警卷B 第8 至10│刑7 年2 月。販賣第二│
│  │      │丙○○持用之不│  頁、偵字第2226號│級毒品所得各新台幣5 │
│  │      │詳號碼電話聯繫│  卷第36至38頁）  │百元（合計新台幣1 千│
│  │      │後，於雲林縣北│2.戊○○指認犯罪嫌│元）均沒收，如全部或│
│  │      │港大橋旁，向被│  疑人紀錄表（見警│一部不能沒收時，以其│
│  │      │告丙○○購買每│  卷B 第22頁）    │財產抵償之。        │
│  │      │次各5 百元之安│                  │                    │
│  │      │非他命2次     │                  │                    │
├─┼───┼───────┼─────────┼──────────┤
│五│陳燕立│陳燕立於96年7 │1.證人陳燕立於警詢│丙○○犯販賣第二級毒│
│  │091101│月24日17時13分│  、偵查中之證述（│品罪，處有期徒刑7 年│
│  │1001  │許，以左揭電話│  見警卷B 第14至16│2 月。販賣第二級毒品│
│  │      │與被告丙○○持│  頁、偵字第2226號│所得新台幣5 百元沒收│
│  │      │用之0000000000│  卷第51至52頁）  │，如全部或一部不能沒│
│  │      │號電話聯繫後，│2.陳燕立指認犯罪嫌│收時，以其財產抵償之│
│  │      │於雲林縣北港鎮│  疑人紀錄表（見警│。                  │
│  │      │北港公園附近，│  卷B 第24頁）    │                    │
│  │      │向被告丙○○購│3.通訊監察譯文（見│                    │
│  │      │買5 百元之安非│  警卷A 第33頁背面│                    │
│  │      │他命1 次      │  ）              │                    │
├─┼───┼───────┼─────────┼──────────┤
│六│甲○○│甲○○於96年9 │1.證人甲○○於警詢│丙○○犯販賣第二級毒│
│  │095563│月至11月間，以│  、偵查中之證述（│品罪3 罪，各處有期徒│
│  │2022  │左揭電話與被告│  見警卷B 第11至13│刑7 年2 月。販賣第二│
│  │      │丙○○持用之不│  頁、偵字第2226號│級毒品所得各新台幣1 │
│  │      │詳號碼電話聯繫│  卷第50至51頁）  │千元（合計新台幣3 千│
│  │      │後，於嘉義縣太│2.甲○○指認犯罪嫌│元）均沒收，如全部或│
│  │      │保市麻魚寮附近│  疑人紀錄表（見警│一部不能沒收時，以其│
│  │      │，向被告丙○○│  卷B 第23頁）    │財產抵償之。        │
│  │      │購買每次各1 千│                  │                    │
│  │      │元之安非他命3 │                  │                    │
│  │      │次            │                  │                    │
└─┴───┴───────┴─────────┴──────────┘


司法院資訊處製作；財團法人民間司法改革基金會備份。
